

\vspace{3.5em}
\noindent \begin{minipage}{\textwidth}
\stepcounter{mallinumber}
\noindent \textbf{Tüüpsõnamall \arabic{mallinumber}\,\vadja{poolõz}}\\

\begin{sideways}
\begin{tabular}{l l}
muutvormimall & tunnused \\
\hline
\underline{pool}\,$\oplus$\,õz & \textsc{ sg nom } \\
\underline{pool}\,$\oplus$\,a & \textsc{ sg gen } \\
\underline{pool}\,$\oplus$\,assõ & \textsc{ sg par } \\
\underline{pool}\,$\oplus$\,asõ & \textsc{ sg ill } \\
\underline{pool}\,$\oplus$\,az & \textsc{ sg ine } \\
\underline{pool}\,$\oplus$\,ass & \textsc{ sg ela } \\
\underline{pool}\,$\oplus$\,allõ & \textsc{ sg all } \\
\underline{pool}\,$\oplus$\,all & \textsc{ sg ade } \\
\underline{pool}\,$\oplus$\,alt & \textsc{ sg abl } \\
\underline{pool}\,$\oplus$\,assi & \textsc{ sg tra } \\
\underline{pool}\,$\oplus$\,assaa & \textsc{ sg ter } \\
\underline{pool}\,$\oplus$\,aka & \textsc{ sg com } \\
\underline{pool}\,$\oplus$\,ad & \textsc{ pl nom } \\
\underline{pool}\,$\oplus$\,ajõ & \textsc{ pl gen } \\
\underline{pool}\,$\oplus$\,oit & \textsc{ pl par } \\
\underline{pool}\,$\oplus$\,oisõ & \textsc{ pl ill } \\
\underline{pool}\,$\oplus$\,oiz & \textsc{ pl ine } \\
\underline{pool}\,$\oplus$\,oiss & \textsc{ pl ela } \\
\underline{pool}\,$\oplus$\,oillõ & \textsc{ pl all } \\
\underline{pool}\,$\oplus$\,oill & \textsc{ pl ade } \\
\underline{pool}\,$\oplus$\,oilt & \textsc{ pl abl } \\
\underline{pool}\,$\oplus$\,oissi & \textsc{ pl tra } \\
\underline{pool}\,$\oplus$\,oissaa & \textsc{ pl ter } \\
\underline{pool}\,$\oplus$\,oika & \textsc{ pl com } \\
\end{tabular}
\end{sideways}
\captionof{table}{Tüüpsõnamall \arabic{mallinumber}\,\vadja{poolõz} ekstraheeritud muutvormimallid.}
\label{tab:tüüpsõnamall-poolõz}

\end{minipage}

 
\vspace{1em}
\noindent Tüüpsõnamall \vadja{poolõz} ei hõlma teisi lekseeme vormi\-sõnastikus.
